【裁判字號】    89,易,306
【裁判日期】    890428
【裁判案由】    贓物
【裁判全文】
臺灣臺中地方法院刑事判決                          八十九年度易字第三０六號
    公  訴  人  臺灣臺中地方法院檢察署檢察官
    被      告  乙○○
右列被告因贓物案件，經檢察官提起公訴（八十八年度偵字第二三二二五號），本院
判決如左：
    主  文
乙○○收受贓物，累犯，處有期徒刑伍月。如易科罰金，以參佰元折算壹日。
    事  實
一、乙○○前曾於民國八十六年間因違反槍砲彈藥刀械管制條例等案件，經本院判處
    有期徒刑六年確定，於八十六年十月二十三日易科罰金執行完畢，猶不知悔改，
    明知改懸掛車牌號碼Ｂ六－四四三九號之引擎號碼Ａ３Ｖ０８３７０號自用小客
    車一輛（該車原車牌號碼為ＮＶ－七四五八號，係丙○○所有，於八十八年七月
    六日上午八時許，在台中市○區○○路一段一五六之一號前遭丁○○及不詳姓名
    男子所竊；另所懸掛之Ｂ六－四四三九號車牌係丁○○之妻葉麗萍所有合法使用
    中，下稱上開車輛）係丁○○（另案由本院判處有期徒刑一年四月確定）與另一
    「曹嘉源」不詳年籍成年男子共同竊取之贓車，並於八十八年七月間某日交予知
    情之甲○○（另案由本院判處有期徒刑八月，現上訴於台灣高等法院台中分院審
    理中）使用，屬來源不明之贓物，竟於八十八年七月二十五日，在台中縣太平市
    ○○路一五八二號甲○○住處，向甲○○借用上開車輛，惟當時甲○○正在睡覺
    ，乙○○乃向睡夢中之甲○○告知，隨即將該車開走而收受使用。嗣因甲○○未
    記住乙○○告知借車之事，而於醒後發現上開車輛不見，遂電話告知丁○○該車
    失竊，丁○○乃於同年七月二十九日向南投縣警察局草屯分局報案表示其所有Ｂ
    六－四四三九號車牌遺失，經警於同年八月一日凌晨一時許，在台中市○○路○
    段一九七號「紋喬賓館」前發現乙○○使用上開自小客車，並循線查獲上情。
二、案經臺灣臺中地方法院檢察署檢察官自動檢舉偵查起訴。
    理  由
一、訊據被告乙○○固坦承於右揭時地向甲○○收受上開自小客車使用，且為警查獲
    之事實，惟矢口否認有贓物之認識，辯稱：伊不知道是贓車云云。經查，引擎號
    碼Ａ３Ｖ０８３７０號車體之自小客車（該車原車牌號碼為ＮＶ－七四五八號）
    係被害人丙○○所失竊，業據被害人丙○○於警訊中指述甚明，並有車輛竊盜、
    車牌失竊資料個別查詢報表查詢車輛認可資料、贓物領據各乙紙附卷可稽，是上
    開車輛係屬贓物無訛；另被告係駕駛上開車輛當場為警查獲，已據被告供承不諱
    ，而同案被告甲○○於警訊及偵查中均供稱：其向丁○○借用上開車輛時知悉該
    車為贓車等語（見臺灣臺中地方法院檢察署八十八年度偵字第一八一四七號偵查
    卷第十八頁、第四十四頁），又同案被告丁○○於本院審理中供稱：我太太的車
    是喜美豬肝紅色車子，而我偷的車是大紅色喜美，我開我太太車時，被告看過一
    、二次等語（見本院八十九年三月十四日訊問筆錄），參以被告於警訊中亦自承
    ：伊知悉丁○○所有車號Ｂ六－四四三九號車輛於八十八年七月初，在往台中縣
    太平路上撞毀，並有看到車頭撞壞掉等語（見同上偵查卷第七頁），其復於偵查
    中供稱：伊知悉該車係甲○○向丁○○借用的等語（見同上偵查卷第五十九頁）
    ，則被告既曾見過丁○○之妻葉麗萍所有車號Ｂ六－四四三九號車輛之顏色為豬
    肝紅色，且亦知悉該車已因車禍毀損無法使用，其於收受引擎號碼Ａ３Ｖ０８３
    ７０號之車輛時，該車外觀顏色為大紅色，而非豬肝紅色，且所懸掛者為葉麗萍
    所有Ｂ六－四四三九號車牌，其對該車之來源應有合理之懷疑；又同案被告甲○○向丁○○借用上開車輛後，即與被告乙○○同住，而甲○○既知該車係丁○○
    所竊得之贓物，被告乙○○豈有不知之理，是被告應可知該車輛為來路不明之贓
    物，而被告於此情形下仍予收受，所辯對前開車輛無贓物認識云云，難令人置信
    ，是以被告有贓物之認識至明。事證明確，被告收受贓物之犯行洵堪認定。
二、核被告所為，係犯刑法第三百四十九條第一項之收受贓物罪。查被告前曾於八十
    六年間因違反槍報彈藥刀械管制條例等案件，經本院判處有期徒刑六年確定，於
    八十六年十月二十三日易科罰金執行完畢，此有臺灣臺中地方法院檢察署刑案資
    料查註紀錄表在卷可按，其於五年之內再犯有期徒刑以上之本罪，係屬累犯，應
    依刑法第四十七條之規定加重其刑。爰審酌被告收受贓物為車輛及其價值，其犯
    罪動機、目的，又被告犯後未能坦承犯行等一切情狀，量處如主所示之刑，並諭
    知易科罰金之折算標準，以資懲儆。
據上論斷，應依刑事訴訟法第二百九十九條第一項前段，刑法第三百四十九條第一項
、第四十七條、第四十一條，罰金罰鍰提高標準條例第一條前段、第二條，判決如主
文。
本案經檢察官王全中到庭執行職務
中      華      民      國      八十九      年      四    月  二十八    日
                                    臺灣臺中地方法院刑事第四庭
                                        法  官  卓  進  仕
右正本證明與原本無異。
如不服本判決，應於判決送達後十日內向本院提出上訴狀，上訴於臺灣高等法院臺中
分院（須附繕本）。
                                        書記官
中      華      民      國      八十九      年      五    月    一      日
附錄本判決論罪科刑之法條：
刑法第三百四十九條第一項
收受贓物者，處三年以下有期徒、拘役或五百元以下罰金。


司法院資訊處製作；財團法人民間司法改革基金會備份。
